【裁判字號】    97,裁,1683
【裁判日期】    970229
【裁判案由】    採取土石
【裁判全文】
最  高  行  政  法  院  裁  定
                                     97年度裁字第01683號
上  訴  人  甲○○
被 上訴 人  苗栗縣政府
代  表  人  乙○○            送達處所同上
上列當事人間採取土石事件，上訴人對於中華民國96年11月8日
臺中高等行政法院96年度訴字第340號判決，提起上訴，本院裁
定如下：
    主  文
上訴駁回。
上訴審訴訟費用由上訴人負擔。
    理  由
一、按對於高等行政法院判決之上訴，非以其違背法令為理由，
    不得為之，行政訴訟法第242條定有明文。依同法第243條第
    1項規定，判決不適用法規或適用不當者，為違背法令；而
    判決有同條第2項所列各款情形之一者，為當然違背法令。
    是當事人對於高等行政法院判決上訴，如依行政訴訟法第24
    3條第1項規定，以高等行政法院判決有不適用法規或適用不
    當為理由時，其上訴狀或理由書應有具體之指摘，並揭示該
    法規之條項或其內容。如以行政訴訟法第243條第2項所列各
    款情形為理由時，其上訴狀或理由書，應揭示合於該條項各
    款之事實。上訴狀或理由書如未依此項方法表明，或其所表
    明者與上開法條規定不合時，即難認為已對高等行政法院判
    決之違背法令有具體之指摘，其上訴自難認為合法。
二、本件上訴人對於高等行政法院判決上訴，係以：被上訴人主
    張上訴人「藉整地之名行盜採土石之實」、「容許基航企業
    有限公司（下稱基航公司）進行土地整建挖取土石，構成本
    案違法行為之共同行為人」等事實，應由被上訴人舉證證明
    。上訴人所有坐落苗栗縣大湖鄉○○段762-65號盜採砂石案
    ，業經臺灣苗栗地方法院以95年度訴字第567號判決及96年
    度訴緝字第22號判決，認定訴外人陳志強、邱志偉係偽造文
    書、盜採砂石之行為人，而上訴人為受害人，依行政罰法第
    7條第1項規定，應不予處罰，原判決顯有適用法規不當之違
    誤。又上訴人並未與訴外人佳生企業有限公司（下稱佳生公
    司）簽訂同意買賣收受土方合約，亦未曾同意土石買賣，原
    判決顯有理由矛盾之違誤等語，為其理由。惟查，原審就上
    訴人與基航公司簽訂「土地委託整建契約書」後，未經申請
    許可，即與訴外人佳生公司簽訂同意買賣收受土方合約書，
    同意買賣收受土石，上訴人自應就其未經許可即同意基航公
    司採取土石運至佳生公司之行為負責，此與上訴人是否成立
    偽造文書罪及竊盜罪無等情，業於判決理由內詳為論述。
    核其所陳上述理由，無非係就原審取捨證據、認定事實之職
    權行使，指摘其為不當，並就原審所為論斷，泛言其論斷矛
    盾，而未具體表明合於不適用法規、適用法規不當、或行政
    訴訟法第243條第2項所列各款之情形，難認對該判決之如何
    違背法令已有具體之指摘。依首揭說明，應認其上訴為不合
    法。
三、依行政訴訟法第249條第1項前段、第104條、民事訴訟法第
    95條、第78條，裁定如主文。
中    華    民    國    97    年    2     月    29    日
                    最高行政法院第五庭
                        審判長法官  劉  鑫  楨
                              法官  侯  東  昇
                              法官  林  樹  埔
                              法官  劉  介  中
                              法官  吳  慧  娟
以  上  正  本  證  明  與  原  本  無  異
中    華    民    國    97    年    3     月    3     日
                              書記官  郭  育  玎


司法院資訊處製作；財團法人民間司法改革基金會備份。
